臺灣臺南地方法院刑事判決
　　上　訴　人
　　即被　　告　乙○○
右列被告因詐欺等案件，不服本院刑事庭九十三年度簡字第一二七號中華民國九十三
年四月二十六日第一審簡易判決（聲請案號：九十二年度偵字第九五六○號），提起
上訴，並就犯罪事實為有罪之陳述，本院管轄之第二審合議庭裁定進行簡式審判程序
，判決如左：
    主  文
上訴駁回。
乙○○緩刑貳年。
    事  實
一、乙○○與黃世哲共同基於行使變造身分證、行使偽造私文書及意圖為自己不法所
    有之犯意聯絡，先由黃士哲於民國（下同）九十二年三月三十日下午，將陳郁瑋
    所交付之丙○○身分證上照片撕下，換貼乙○○之照片，而變造上開身分證，足
    以生損害於丙○○及戶政機關核發身分證之正確性（黃士哲、陳郁瑋犯罪部分均
    於原審判決確定），旋於同日，與乙○○持上開變造之身分證至臺南縣麻豆鎮○
    ○路一三○之二號「遠信通信聯盟」，佯以丙○○之名義向店長王麗旗申辦臺灣
    大哥大股份有限公司（下稱臺灣大哥大公司）、遠傳電信股份有限公司（下稱遠
    傳電信公司）、和信電訊股份有限公司（下稱和信電訊公司）、泛亞電信股份有
    限公司（下稱泛亞電信公司）之行動電話，並由乙○○於如附表所示行動電話申
    請書之申請人簽章欄上，偽簽丙○○之署押而偽造私文書後，復持以行使，致王
    麗旗陷於錯誤，而交付0000000000、0000000000、000
    0000000、0000000000等門號行動電話ＳＩＭ卡，及附贈之仁
    寶牌ＰＡＬＭＡＸＸＧ５Ｄ型式之手機一支予黃士哲及黃士哲、乙○○乙○○，
    足生損害於丙○○及臺灣大哥大公司、遠傳電信公司、和信電訊公司、泛亞電信
    公司。
二、案經丙○○訴由臺南縣警察局麻豆分局報請臺灣臺南地方法院檢察署檢察官偵查
    終結後聲請簡易判決處刑。
    理  由
一、訊之被告乙○○於本院審理時就右開事實坦承不諱，核與共犯陳郁瑋、黃士哲於
    警詢時、偵查中所供承，及被害人丙○○、林淑雅、王麗旗於警詢所指述之情節
    一致，復有行動電話服務申請書四紙、贓物認領保管單二紙、照片二幀在卷可考
    ，足徵被告之自白與事實相符，而屬可信。至被告雖於本院審理時復稱：伊係遭
    共犯黃士哲強押，不得已才為前揭犯行云云，惟其既已自白犯行如前，嗣又空言
    辯解，且未提出證據以實其說，故難採信為真實，附此說明。綜上，本件事證明
    確，被告上開犯行，堪以認定。
二、核被告乙○○所為，係犯刑法第二百十六條、第二百十條之行使偽造私文書罪、
    第二百十六條、第二百十二條之行使變造特種文書罪、第三百三十九條第一項詐
    欺罪，而被告偽造署押之階段行為，已為偽造私文書罪所吸收；且其偽造私文書
    及變造特種文書之之低度行為，已為行使偽造私文書及特種文書之高度行為所吸
    收，均不另論罪。又其所犯前開三罪間，有方法結果之牽連關係，應從一重之行
    使偽造私文書罪處斷。又被告與黃士哲就上開行使偽造私文書罪，有犯意聯絡、
    行為分擔，為共同正犯。原審以被告罪證明確，依刑事訴訟法第四百四十九條第
    一項前段、第四百五十四條第一項，刑法第二十八條、第二百十二條、第二百十
    六條、第三百三十九條第一項第五十五條、第四十一條第一項前段、第二百十九
    條，罰金罰鍰提高標準條例第一條前段、第二條，判處被告有期徒刑三月，諭知
    如易科罰金以三百元折算一日，並將如附表所示偽造之「丙○○」署押均沒收，
    經核其認事用法並無違誤，量刑亦屬妥適。被告上訴意旨以其與共犯黃世哲乃男
    女朋友關係，因自己年輕識淺致犯本罪，事後深感後悔，嗣並與告訴人丙○○成
    立調解，請求本院併為緩刑之宣告等語。經查：被告前未曾受有期徒刑以上刑之
    宣告，有臺灣高等法院被告全國前案紀錄表附卷可參，本院審酌其於本院審理中
    ，已與告訴人丙○○達成調解，並積極清償前開行動電話之通話費用及違約金，
    盡力減少前開犯罪所生之損害，此有高雄市大社鄉調解委員會調解筆錄乙紙，及
    遠傳電信公司九十三年十月十二日遠傳（業服）字第○九三○一七七九號函暨附
    系統查詢表、泛亞電信公司（九三）泛亞Ｃ字○六八二函暨所附電信費用繳款聯
    各乙份、臺灣大哥大公司用戶繳款收執聯、遠傳電信公司門市代收電信費收款單
    、泛亞電信公司繳款聯、和信電訊公司電信費款單各乙紙、和信電訊公司代收款
    專用繳款證明二紙在卷足稽，且其犯罪後坦承犯行，表明悔意，復得到告訴人之
    寬宥（見本院簡上卷九十三十一月二十三日審理筆錄），歷此教訓，當知所警惕
    ，信無再犯之虞，本院認所宣告之刑，以暫不執行為適當，併諭知緩刑二年，以
    啟自新。
據上論斷，應依刑事訴訟法第二百七十三條之一第一項、第四百五十五條之一第一項
、第三項、第三百六十八條、第三百七十三條，刑法第七十四條第一款，判決如主文
。
本案經檢察官甲○○到庭執行職務。
中      華      民      國      九十三    年    十一    月    三十      日
                           臺灣臺南地方法院刑事第十二庭
                                審判長法官 謝瑞龍
                                      法官 陳金虎
                                      法官 徐千惠
右正本證明與原本無異。
本件不得上訴。
                                    書記官 陳麗雅
中      華      民      國      九十三    年    十二    月     一       日
附表：
┌──┬───────────┬─────────┬─────┬────┐
│編號│  公  司  名  稱      │  文  書  名 稱   │偽造之署押│備    註│
├──┼───────────┼─────────┼─────┼────┤
│一  │臺灣大哥大股份有限公司│0000000000行動電話│「丙○○」│含複寫部│
│    │                      │服務申請書（申請人│署押      │分      │
│    │                      │簽章欄）          │          │        │
├──┼───────────┼─────────┼─────┼────┤
│二  │遠傳電信股份有限公司  │0000000000行動電話│「丙○○」│含複寫部│
│    │                      │服務申請書（申請人│署押      │分      │
│    │                      │簽名欄）          │          │        │
├──┼───────────┼─────────┼─────┼────┤
│三  │和信電信股份有限公司  │0000000000行動電話│「丙○○」│含複寫部│
│    │                      │服務申請書（申請人│署押      │分      │
│    │                      │簽章欄）          │          │        │
├──┼───────────┼─────────┼─────┼────┤
│四  │泛亞電信股份有限公司  │0000000000行動電話│「丙○○」│含複寫部│
│    │                      │服務申請書（申請人│署押      │分      │
│    │                      │簽章欄）          │          │        │
└──┴───────────┴─────────┴─────┴────┘
附錄所犯法條：
中華民國刑法第二百十條
  偽造、變造私文書，足以生損害於公眾或他人者，處五年以下有期徒刑。
中華民國刑法第二百十二條
  偽造、變造護照、旅券、免許證、特許證及關於品行、能力服務或其他相
  類之證書、介紹書，足以生損害於公眾或他人者，處一年以下有期徒刑、
  拘役或三百元以下罰金。
中華民國刑法第二百十六條
  行使第二百十條至第二百十五條之文書者，依偽造、變造文書或登載不實
  事項或使登載不實事項之規定處斷。
中華民國刑法第三百三十九條
  意圖為自己或第三人不法之所有，以詐術使人將本人或第三人之物交付者
  ，處五年以下有期徒刑、拘役或科或併科一千元以下罰金。
  以前項方法得財產上不法之利益或使第三人得之者，亦同。
  前二項之未遂犯罰之。
